# 请教陈版主：可供出售金融资产中股票减值的判断和计量

提问人：yong9 时间：2018-01-15 12:25:24
@chenyiwei 陈老师，向您请教个问题：以下减值处理方案哪些是不正确的？有无案例参考，多谢。 股票购入价格是 10 亿元；截至2017 年底，股价降至 4 亿元。（持股比例在5%以下，放在可供出售金融资产核算；） 【处理方案 1 】公司根据会计政策判断，确认已发生减值；公司管理层看好股票未来的涨势，聘请评估师对股票做出评估，最后评估师出具的评估价值为5.5亿元；期末计提的减值金额为4.5亿元（ 10 亿-5.5亿）。 【处理方案 2 】公司管理层认为股票的市价不能反映此投资资产的公允价值，所以聘请评估师对股票做出评估，最后评估师基于公司资产配置计划等假设，出具的评估价值为5.5亿元；以评估价值作为公允价值，以此计算的公允价值下降幅度为45%，不足会计政策中的50%，因此认为股票未发生减值；根据会计政策，期末不计提减值准备。待以后期间，不再满足评估假设时，在不满足假设的当期计提减值。
另：是否需要考虑限售条件？

回答人：chenyiwei
两种做法都不恰当。既然期末股价已经降至 4 亿元，则除非股价不代表公允价值（这种可能性极小），应直接按股价低于成本的差额计提减值准备 6 亿元。

提问人：yong9 时间：2018-03-01 22:40:07
谢谢陈版，请问“股价不代表公允价值（这种可能性极小）”的情形一般包含哪些？如果出现以下情形，可否不采用期末市价作为公允价值：1.上市公司重组停牌；2.系通过定增购入的股票，有限售期；3.资产负债表日后（审计报告日前）股价上涨从而不再符合跌价的范围。
多谢陈版。

回答人：chenyiwei
1 、是； 2 、可采用估值模型确定其公允价值。 3 、不考虑资产负债表日后股价的回升，仍依据资产负债表日公允价值。